臺灣高雄地方法院刑事判決　　　　　　　　　　　　　九十一年度訴字第二三號
　　公　訴　人　臺灣高雄地方法院檢察署檢察官
　　被　　　告　丙○○
　　指定辯護人　乙○
右列被告因違反槍砲彈藥刀械管制條例案件，經檢察官提起公訴（九十年度偵字第八
二二七號），乙○判決如左：
    主  文
丙○○無罪。
    理  由
一、公訴意旨略以：被告丙○○於不詳時日，在高雄市六合夜市，向不詳姓名年籍者
    購買如附表所示之仿具瑞塔廠半自動手槍製造之玩具手槍（起訴書誤繕為模型槍
    ）、玩具子彈、槍枝零件及改造槍枝工具後，旋基於將玩具手槍改造製成具殺傷
    力槍枝之犯意，於高雄縣鳥松鄉○○路十一之八號租住處，著手改造上開槍枝及
    子彈（均未具殺傷力），並將之藏放於上址住處二樓臥房之床底下，嗣為警搜索
    查獲，因認被告涉犯槍砲彈藥刀械管制條例第十一條第五項、第一項之製造其他
    可發射子彈槍枝未遂罪（起訴書誤植為第十條第五項、第一項改造模型槍未遂罪
    ）及同條例第十二條第五項、第一項之製造子彈未遂罪嫌云云。
二、按犯罪事實應依證據認定之，無證據不得推定其犯罪事實，刑事訴訟法第一百五
    十四條定有明文。又事實之認定，應憑證據，如未能發現相當證據，或證據不足
    以證明，自不能以推測或擬制之方法，為裁判基礎（最高法院四十年台上字第八
    六號判例參照）；且認定犯罪事實所憑之證據，無論直接證據或間接證據，其為
    訴訟上之證明，須於通常一般之人均不致有所懷疑，而得確信其為真實之程度者
    ，始得據為有罪之認定，倘其證明尚未達此一程度，而有合理之懷疑存在而無從
    使事實審法院得有罪之確信時，即應由法院為諭知被告無罪之判決（最高法院七
    十六年台上字第四九八六號判例意旨參照）。
三、公訴人認被告涉犯上開槍砲彈藥刀械管制條例之罪嫌，無非以證人廖勢玄、潘招
    陽、陳品傑之證詞，及高雄市政府警察局鑑識中心之測謊報告、內政部警政署刑
    事警察局之指紋鑑定函等，參以扣案之槍、彈及改造工具等物確在被告住處房間
    床鋪底下扣得，足徵上開扣案槍彈確為被告所有等，資為其論據。
四、質之被告丙○○堅決否認有何右揭改造玩具槍、彈之犯行，辯稱：伊並沒有改造
    槍枝之行為等語。經查：
（一）上開扣案之玩具手槍半成品、彈匣、改造工具等物，確係被告所有，已據被告
      於乙○審理時供承：扣案之槍枝係伊在六合夜市購買等語不諱（乙○九十一年
      七月二十五日審判筆錄），被告雖又改口辯稱：實際上扣案之槍、彈等物均係
      陳品傑拿來寄放在伊處云云，然其前後供述不一，已有可疑。且被告於前案中
      曾供稱：扣案槍彈半成品係陳品傑的，伊朋友廖勢玄、潘招揚知道云云，惟依
      證人廖勢玄於前案陳品傑涉犯槍砲彈藥刀械管制條例案件中到庭證稱：伊去時
      就看見盒子（內裝扣案玩具手槍）放在被告二樓房間床底下；伊是聽被告說是
      在六合夜市○○道具槍；陳品傑有無將槍彈拿去寄放伊沒看見等語（乙○八十
      九年度訴字第一一五一號案卷八十九年七月十一日訊問筆錄），證人潘招陽證
      稱：被告告訴警察在床下找到的槍、彈是陳品傑所有，伊才知道有那些東西，
      以前沒聽人說過有那些槍彈等語（上開案卷九十年一月三十一日訊問筆錄），
      足徵證人等既均未親眼目睹扣案槍、彈之來源，自無法佐認扣案槍、彈係陳品
      傑寄放於被告處一情。又扣案槍、彈等物係於被告住處之臥房床鋪底下為警查
      獲，觀之卷附搜索扣押證明筆錄甚明，被告對此亦不否認，衡情臥室係一般人
      供己生活起居之私密處所，焉有率爾將之提供予他人藏放非法違禁物之理？顯
      悖常情；參以證人陳品傑經送請高雄市政府警察局鑑識中心測謊結果，認對於
      「有關本案，你有沒有拿槍彈去丙○○家？（回答）：沒有」一節，並無不實
      反應，有該局鑑驗通知書一紙在卷可按；再者，扣案槍彈並非前案被告陳品傑
      所有，亦經乙○認定屬實，並諭知前案被告陳品傑無罪之判決，且經臺灣高等
      法院高雄分院判決駁回上訴確定在案，有該院九十年度上訴字第八九七號判決
      書一份在卷可稽，益徵被告上開所辯：扣案物均係陳品傑攜至伊家中藏放云云
      ，洵屬無稽，要無足取，本件扣案槍、彈半成品及改造工具等物確係被告所有
      ，堪予認定。
（二）扣案玩具手槍即貝瑞塔手槍半成品二支，因欠缺槍管等主要組成零件，故無法
      改造成具殺傷力之槍枝等情，業據乙○函詢內政部警政署刑事警察局明確，有
      該局九十一年五月十五日刑鑑字第０九一０一一一八九五號函文在卷可按，質
      之被告堅決否認有何公訴人所指改造槍、彈未遂之犯行，辯稱：伊並無改造玩
      具手槍等語。而證人廖勢玄、潘招陽證述：伊等僅見扣案槍彈擺放於被告臥房
      床鋪底下，然未曾目睹被告有何改造手槍之行為等情，已詳如前述；又依證人
      即查獲警員丁○○、甲○○於乙○調查時到庭證稱：伊等查獲如附表所示之槍
      、彈工具半成品等物，均係裝在一個木製箱子內，查扣時槍枝已改造成半成品
      狀態等語（乙○九十一年四月十五日訊問筆錄），均僅能證明被告持有上開無
      殺傷力之改造半成品槍枝，無法佐認被告有何改造行為甚明。再者，本件扣案
      如附表所示等物，經採取指紋比對之結果，於附表編號八之瑞士刀上採得被告
      之左拇指指紋一枚，固有高雄市政府警察局函文、內政部警政署刑事警察局鑑
      驗書各一份在卷可稽，惟苟被告確係以扣案之鑽頭、銼刀等改造工具，親自動
      手改造系爭玩具手槍半成品，衡情該等工具及改造玩具手槍半成品之上，均應
      明顯留存被告之指紋，始符常情，焉有僅於瑞士刀上採得指紋之理？又槍管為
      槍支之主要零組件，然本件扣案物中，並未有槍管等主要零組件，已詳如前述
      ，苟被告意欲改造槍支，豈有在未具備主要零組件之情形下而予改造，有悖常
      理，是亦難僅憑扣案瑞士刀上留有被告指紋一節，遽以推論被告確有改造槍枝
      未遂之行為。
（三）綜上，依公訴人所舉及卷存證據，僅能證明被告持有扣案槍枝、子彈及改造零
      件、工具之事實，然無法佐認被告有何實施改造扣案槍枝、子彈之行為，自難
      論以改造槍、彈未遂罪。此外，乙○復查無積極證據足資證明被告有何公訴人
      所指之製造改造槍枝、子彈未遂之犯行，不能證明被告犯罪，應為其無罪之諭
      知。
據上論斷，應依刑事訴訟法第三百零一條第一項前段，判決如主文。
本案經檢察官鄧藤墩到庭執行職務。
中      華      民      國      九十一      年      八      月    八    日
                                臺灣高雄地方法院刑事第六庭
                                    審判長  法  官  趙家光
                                            法  官  洪榮家
                                            法  官  林韋岑
右正本證明與原本無異。
如不服本判決，應於判決送達後十日內，向乙○提出上訴狀。
                                            書記官    林誠桂
中      華      民      國      九十一      年      八    月    八    日
【附表：扣案物品清單】
編   號    名        稱            數  量          備      考
一         具瑞塔手槍半成品        二枝            無槍管
二         彈匣                    三個
三         鑽頭                    乙支            改造工具
四         銼刀                    三支            同右
五         磨石                    乙個            同右
六         螺絲起子                六支            同右
七         砂紙                    乙張            同右
八         瑞士刀                  乙組            同右
九         彈簧                    乙個            改造零件
十         槍管固定軸              乙個            同右
十一       覆膛彈簧                乙個            同右
十二       拉彈                  乙個            同右
十三       拉彈彈簧              乙個            同右
十四       拉彈插梢              乙個            同右
十五       改造子彈                三顆            未具殺傷力
十六       空彈殼                  二顆
十七       鋼珠                二十四顆
